---
title: "Datentypen"
author: "Jan-Philipp Kolb"
date: "8. Februar 2016"
output: html_document
---

## Verschiedene Datentypen

|Datentyp  |Beschreibung                 |Beispiel    |
|:---------|:----------------------------|:-----------|
|numeric   |ganze und reele Zahlen       |5, 3.462    |
|logical   |logische Werte               |FALSE, TRUE |
|character |Buchstaben und Zeichenfolgen |"Hallo"     |

Quelle: [R. Münnich und M. Knobelspieß](https://www.uni-trier.de/fileadmin/fb4/prof/VWL/FIN/Oekonometrie/PC-UEbung/Einfuehrung_in_R.pdf) (2007): Einführung in das statistische Programmpaket R

## Verschiedene Datentypen

```{r}
b <- c(1,2) # numeric
log <- c(T,F) # logical
char <-c("A","b") # character
fac <- as.factor(c(1,2)) # factor
```

Mit \R{str()} bekommt man den Objekttyp.

## Indizieren

Indizieren eines Vektors:

```{r}
A1 <- c(1,2,3,4)
A1
A1[1]
A1[4]
A1[1:3]
A1[-4]
```

## data.frames

Beispieldaten generieren:

```{r}
AGE <- c(20,35,48,12)
SEX <- c("m","w","w","m")
```

Diese beiden Vektoren zu einem data.frame verbinden:

```{r}
Daten <- data.frame(Alter=AGE,Geschlecht=SEX)
```

Anzahl der Zeilen/Spalten herausfinden

```{r}
nrow(Daten) # Zeilen
ncol(Daten) # Spalten
```

## Indizieren

Indizieren eines dataframe:

```{r}
AA <- 4:1
A2 <- cbind(A1,AA)
A2[1,1]
A2[2,]
A2[,1]
A2[,1:2]
```

