---
title: "Grundlagen R"
author: "Jan-Philipp Kolb, Stefan Zins and Matthias Sand"
date: "8. Februar 2016"
output: html_document
---

## R ist eine Objekt-orientierte Sprache

Vektoren und Zuweisungen

-  R ist eine Objekt-orientierte Sprache
-  <- ist der Zuweisungsoperator

```{r}
b <- c(1,2)
```

-  b <- c(1,2) erzeugt ein Objekt mit den Zahlen 1 und 2
-  Eine Funktion kann auf dieses Objekt angewendet werden:

```{r}
mean(b)
```

-  mean(b) berechnet den Mittelwert

Mit den folgenden Funktionen können wir etwas über die Eigenschaften des Objekts lernen:

```{r}
length(b) 
```

-  length(b) - b hat die Länge 2

```{r}
str(b)
```

-  str(b) - b ist ein numerischer Vektor

## Funktionen im base-Paket

|Funktion |Bedeutung          |Beispiel  |
|:--------|:------------------|:---------|
|length() |Länge              |length(b) |
|max()    |Maximum            |max(b)    |
|min()    |Minimum            |min(b)    |
|sd()     |Standardabweichung |sd(b)     |
|var()    |Varianz            |var(b)    |
|mean()   |Mittelwert         |mean(b)   |
|median() |Median             |median(b) |

Diese Funktionen brauchen nur ein Argument.

Andere Funktionen brauchen mehr:

|Argument   |Bedeutung         |Beispiel       |
|:----------|:-----------------|:--------------|
|quantile() |90 % Quantile     |quantile(b,.9) |
|sample()   |Stichprobe ziehen |sample(b,1)    |


## Übersicht Befehle

Eine einführende Übersicht findet man [hier](http://cran.r-project.org/doc/manuals/R-intro.html)