---
title: "Einführung in die Datenanalyse mit R - Datenimport"
author: "Jan-Philipp Kolb"
date: "8 Februar 2016"
output: beamer_presentation
---


## Dateiformate in R

-  Von R werden quelloffene, nicht-proprietäre Formate bevorzugt
		-  Es können aber auch Formate von anderen Statistik Software Paketen eingelesen werden
		-  R-user speichern Objekte gerne in sog. Workspaces ab
		-  Auch hier jedoch gilt: (fast) alles andere ist möglich

## Formate - base package

-  R unterstützt von Haus aus schon einige wichtige Formate:
		
				-  CSV (Comma Separated Values): `read.csv()`
				-  FWF (Fixed With Format): `read.fwf()`
				-  Tab-getrennte Werte: `read.delim()`

## Der Arbeitsspeicher

So findet man heraus, in welchem Verzeichnis man sich gerade befindet

```{r,eval=F}
getwd()
```

So kann man das Arbeitsverzeichnis ändern:

Man erzeugt ein Objekt in dem man den Pfad abspeichert:

```{r,eval=F}
main.path <- "C:/" # Beispiel für Windows
main.path <- "/users/Name/" # Beispiel für Mac
main.path <- "/home/user/" # Beispiel für Linux
```

Und ändert dann den Pfad mit setwd()

```{r,eval=F}
setwd(main.path)
```

Bei Windows ist es wichtig Slashs anstelle von Backslashs zu verwenden.

## Import von Excel-Daten

-  `library(foreign)` ist für den Import von fremden Datenformaten nötig
-  Wenn Excel-Daten vorliegen - als .csv abspeichern
-  Dann kann `read.csv()` genutzt werden um die Daten einzulesen.
- Bei Deutschen Daten kann es sein, dass man `read.csv2()` wegen der Komma-Separierung braucht.

```{r,eval=F}
library(foreign)
?read.csv
?read.csv2
```

## CSV Dateien einlesen

Zunächst muss das Arbeitsverzeichnis gesetzt werden, in dem sich die Daten befinden:

```{r,eval=F}
Dat <- read.csv("schuldaten_export.csv")
```

Wenn es sich um Deutsche Daten handelt:

```{r,eval=F}
Dat <- read.csv2("schuldaten_export.csv")
```

## SPSS Dateien einlesen

Dateien können auch direkt aus dem Internet geladen werden:

```{r,eval=F}
link<- "http://www.statistik.at/web_de/static/
mz_2013_sds_-_datensatz_080469.sav"

?read.spss
Dat <- read.spss(link,to.data.frame=T)
```

## stata Dateien einlesen

```{r,eval=F}
MZ02 <- read.dta("MZ02.dta")
```

- Einführung in Import mit R ([is.R](http://is-r.tumblr.com/post/37181850668/reading-writing-stata-dta-files-with-foreign))

## Datenmanagement ähnlich wie in SPSS oder Stata

```{r,eval=F}
install.packages("Rz")
library(Rz)
```

