---
title: "Die logistische Regression"
author: "Jan-Philipp Kolb"
date: "9 Februar 2016"
output: html_document
---

## Die logistische Regression

- Agresti - [Categorical Data Analysis
 (2002)](https://mathdept.iut.ac.ir/sites/mathdept.iut.ac.ir/files/AGRESTI.PDF)
-  Sehr intiutiv geschriebenes Buch
-  Sehr ausführliches begleitendes Skript von [Thompson](http://statweb.stanford.edu/~owen/courses/306a/Splusdiscrete2.pdf)
-  Das Skript eignet sich um die kategoriale Datenanalyse nachzuvollziehen

## Literatur zu logistischer Regression in R

-  Logistische Regressionen gut erklärt
-  Beispiele mit R-code

    - Faraway - Extending the linear model with r

    - Faraway - [Practical Regression and Anova using R](https://cran.r-project.org/doc/contrib/Faraway-PRA.pdf)
    
    
## Binäre AVs mit glm()

-  Die [logistische Regression](http://data.princeton.edu/R/glms.html) gehört zur Klasse der generalisierten linearen Modelle (GLM)
-  Die Funktion zur Schätzung eines Modells dieser Klasse in heißt `glm()`
-  `glm()` muss 1. ein Formel-Objekt mitgegeben werden und 2. die Klasse (binomial, gaussian, Gamma) samt link-Funktion (logit, probit, cauchit, log, cloglog)

## Logistische Regression mit R

[Kategoriale Daten: ](http://homepage.univie.ac.at/herbert.nagel/KategorialeDaten.pdf)

```{r,message=F}
library("HSAUR")

data("plasma", package = "HSAUR")

cdplot(ESR ~ fibrinogen, data = plasma)
```

[Logistische Regression](http://ww2.coastal.edu/kingw/statistics/R-tutorials/logistic.html) mit R

```{r}
plasma_glm_1 <- glm(ESR ~ fibrinogen, data = plasma, 
                    family = binomial())
```

## Generalisierte Regression mit R - weitere Funktionen

- Logistisches Modell mit Probit-Link:

```{r}
library("faraway")
data(orings)

probitmod <- glm(cbind(damage,6-damage) ~ temp, 
	family=binomial(link=probit), orings)
```

- Regression mit Zähldaten:

```{r}
modp <- glm(Species ~ .,family=poisson,gala)
```

- Proportional odds logistic regression im Paket \R{library(MASS)}:

```{r}
library("MASS")
house.plr<-polr(Sat~Infl,weights=Freq,data=housing)
```

## Linkliste - logistische Regression

-  Einführung in [logistische Regression](http://ww2.coastal.edu/kingw/statistics/R-tutorials/logistic.html)

-  [Code zum Buch von Faraway](http://www.maths.bath.ac.uk/~jjf23/ELM/scripts/binary.R)
