---
title: "Lösung Aufgabe Modularer Aufbau"
author: "Jan-Philipp Kolb"
date: "2 Mai 2017"
output: html_document
---

```{r, include=FALSE}
knitr::opts_chunk$set(echo = TRUE,message=F,warning=F)
```

## Deskriptive Datenanalyse

Die wichtigsten Pakete zur Visualisierung mit R: 

- [ggplot](http://ggplot2.org/)
- [lattice](http://lattice.r-forge.r-project.org/Vignettes/src/lattice-intro/lattice-intro.pdf)
- [Visualisierung kategorialer Daten ](http://www.statmethods.net/advgraphs/mosaic.html)
- [Interaktive Visualisierungen](http://cran.r-project.org/web/packages/googleVis/vignettes/googleVis_examples.html)
- [plotrix](http://www.inside-r.org/packages/cran/plotrix/docs/draw.circle)
- [Farbpaletten in R](http://cran.r-project.org/web/packages/colorspace/vignettes/hcl-colors.pdf)


```{r,eval=F}
install.packages("ggplot")
install.packages("ggplot2")
install.packages("vcd")
install.packages("lattice")
install.packages("GoogleVis")
install.packages("plotrix")
install.packages("colorspace")
```

- Die Pakete sind nun zwar installiert, müssen aber noch geladen werden.
- Dies geschieht erst durch den Befehl `library()`

```{r}
library(vcd)
```



## Pakete Regression

- [R-Paket MASS](http://cran.r-project.org/web/packages/MASS/MASS.pdf)
- [Autoregressive Modelle (Zeitreihen)](http://cran.r-project.org/web/packages/tsDyn/vignettes/tsDyn.pdf)
- [Robuste Regressionen](http://robustbase.r-forge.r-project.org/)
- [Nichtparametrische Regression](http://journal.r-project.org/archive/2012-2/RJournal_2012-2_Nie+S~Racine.pdf)
- [Lasso Verfahren](http://web.stanford.edu/~hastie/glmnet/glmnet_alpha.html)

```{r,eval=F}
install.packages("tsDyn")
install.packages("robustbase")
install.packages("crs")
install.packages("glmnet")
```


## Big Data

- [Task View - High Performance Computing](http://cran.r-project.org/web/views/HighPerformanceComputing.html)

```{r,eval=F}
  # große Datenmengen
install.packages("bigdata")
```

```{r}
# große Datenmengen
library("bigdata")
```

- Die Pakete kann man auch über Häkchen in Rstudio installieren



