---
title: "Lösung Aufgabe OECD Daten"
author: "Jan-Philipp Kolb"
date: "2 Mai 2017"
output: 
  slidy_presentation: 
    keep_md: yes
---

```{r, include=FALSE}
knitr::opts_chunk$set(echo = TRUE)
```

## Aufgabe - OECD Datensatz

- Laden Sie den OECD-Datensatz herunter und lesen Sie ihn mit folgender Funktion ein:

```{r,eval=F}
data <- read.csv("oecd.csv",header = TRUE)
```

- Überprüfen Sie die Dimension der OECD-Daten.

- Berechnen Sie die Mittelwerte und Varianzen der einzelnen
Variablen mit einem geeigneten apply Befehl.

- In welchem Land waren die meisten Jugendlichen mindestens
zweimal betrunken? Wie hoch ist der maximale Prozentsatz?

- In welchem Land ist die Sterblichkeit am geringsten? Wie
hoch ist sie in diesem Land?

- Erstellen Sie einen neuen Datensatz, der aufsteigend nach
dem Einkommen geordnet ist. Speichern Sie diesen in einer
neuen `.csv` Datei


## Lösung

```{r,eval=F}
install.packages("rio")
```


```{r}
library("rio")
oecd <- import("../../data/oecd.dta")
```

- mit dem folgenden Befehl muss man vorsichtig umgehen
- besonders, wenn man mit vielen Datensätzen gleichzeitig arbeitet

```{r}
attach(oecd)
```

## Den Datensatz in augenschein nehmen

```{r,eval=F}
head(oecd)
```

```{r,echo=F}
library(knitr)
kable(head(oecd))
```

```{r}
names(oecd)
dim(oecd)
```

## Berechnen Sie die Mittelwerte und Varianzen

```{r}
sapply(oecd, mean, na.rm=TRUE)
sapply(oecd, var, na.rm=TRUE)
```


## Land, Jugendliche, Alkohol

```{r}
Alkohol[which(Alkohol==max(Alkohol, na.rm=TRUE))]
row.names(oecd)[which(Alkohol==max(Alkohol, na.rm=TRUE))]
```

-  wenn keine fehlenden Werte in den Daten sind analog zu: which.max/which.min


## Wo ist die Sterblichkeit am geringsten

```{r}
Sterblichkeit[which(Sterblichkeit==min(Sterblichkeit, na.rm=TRUE))]
row.names(oecd)[which(Sterblichkeit==min(Sterblichkeit, na.rm=TRUE))]
```

## Einen neuen Datensatz erstellen

```{r,eval=F}
ind<- order(Einkommen)    
#Index der die Ränge der Länder bezüglich des Einkommen enthält
oecd2<-oecd[ind,]
#neuer nach ind angeordneter Datensatz
library(foreign)
write.csv(oecd2, file="oecd2.csv")
```

