---
title: "Lösung Aufgabe Apply Funktion"
author: "Jan-Philipp Kolb"
date: "2 Mai 2017"
output: 
  slidy_presentation: 
    keep_md: yes
---

```{r setup, include=FALSE}
knitr::opts_chunk$set(echo = T)
```


## Aufgabe - `apply` Funktion anwenden

- Erstellen Sie eine Matrix A mit 4 Zeilen und 25 Spalten, die die Werte 1 bis 100 enthält. Analog dazu erstellen Sie eine Matrix B mit 25 Zeilen und 4 Spalten, die die Werte 1 bis 100 enthält.

- Berechnen Sie mittels dem `apply()`-Befehl den Mittelwert und die Varianz für jede Zeile von A bzw. B.

- Berechnen Sie mittels dem `apply()`-Befehl den Mittelwert und die Varianz für jede Spalte von A bzw. B.

- Standardisieren ist eine häufige Transformation von        Daten;        dafür        wird        der        Mittelwert        von der entsprechenden        Zeile        oder        Spalte        abgezogen        und        durch        die        entsprechende        Standardab-
weichung         geteilt.             Somit         b esitzen         die         Daten         einen         Mittelwert         von         0         und         eine         Standardab-
weichung        von        1.           Standardisieren        Sie        die        Spalten        der        Matrix
A
.

## Matrix A erstellen

<!--
Basierend auf:
http://www.uni-leipzig.de/~zuber/teaching/ws12/r-kurs/praxis/U2.R
-->

```{r}
A <- matrix(seq(1,100), nrow = 4)
dim(A)
```

## Matrix B erstellen

```{r}
B <- matrix(seq(1,100), ncol = 4)
dim(B)
```

## Mittelwert und die Varianz für jede Zeile von A

```{r}
meanA <- apply(X=A, MARGIN=1, FUN=mean)
meanA
varA <- apply(X=A, MARGIN=1, FUN=var)
varA
```

## Mittelwert und die Varianz für jede Zeile von B

```{r}
meanB <- apply(X=B, MARGIN=1, FUN=mean)
meanB
varB <- apply(X=B, MARGIN=1, FUN=var)
varB
```

## Mittelwert und die Varianz für jede Spalte von A

```{r}
meanA <- apply(X=A, MARGIN=2, FUN=mean)
meanA
varA <- apply(X=A, MARGIN=2, FUN=var)
varA
```

## Mittelwert und die Varianz für jede Spalte von B

```{r}
meanB <- apply(X=B, MARGIN=2, FUN=mean)
meanB
varB <- apply(X=B, MARGIN=2, FUN=var)
varB
```

## Standardisieren der Spalten von A

```{r}
mA <- rbind(meanA,meanA,meanA,meanA)
vA <- rbind(varA,varA,varA,varA)
stdA<- (A-mA)/sqrt(vA)
```

## Überprüfen ob die Spalten wirklich standardisiert sind

```{r}
check1  <- apply(X=stdA, MARGIN=2, FUN=mean)
check2 <- apply(X=stdA, MARGIN=2, FUN=var)
check1
check2
```

