---
title: "Grundlagen"
author: "Jan-Philipp Kolb"
date: "Friday, March 20, 2015"
output: pdf_document
---

R ist eine Objekt-orientierte Sprache


# Vektoren und Zuweisungen

* R ist eine Objekt-orientierte Sprache

```{r}
# <- ist der Zuweisungsoperator

b <- c(1,2)
```

* erzeugt ein Objekt mit den Zahlen 1 und 2
* Eine Funktion kann auf dieses Objekt angewendet werden:

```{r}
mean(b)
```


*  berechnet den Mittelwert

Mit den folgenden Funktionen können wir etwas über die Eigenschaften des Objekts lernen:

```{r}
length(b) # b hat die Länge 2
str(b) # b ist ein numerischer Vektor
```



Funktionen im base-Paket


Diese Funktionen brauchen nur ein Argument.


```{r}
# Länge 
b <- c(1,2)
length(b)

  # Das Maximum:
max(b)

  # Minimum
min(b)

  # Standardabweichung
sd(b)

  # Varianz
var(b)

  # Mittelwert
mean(b)

  # Median
median(b)

  # Das Ergebnis kann wieder einem Objekt zugewiesen werden
med_b <- median(b)
```


Funktionen mit mehr Argumenten:

```{r}

d <- c(1,4,3,7,9,5,4,3)


  # Quantil berechnen:
quantile(d,0.9)


  # hier werden 2 Elemente aus d gezogen
sample(x=d,size=2,replace=FALSE)

  # jedes Mal können andere Ergebnisse resultieren

  # hier wird nur ein Element gezogen
sample(x=d,size=1,replace=FALSE)

  # auch dieses Ergebnis kann wieder in einem Element
  # gespeichert werden

stichA <- sample(x=d,size=1,replace=FALSE)

```

Das Argument replace gibt an, ob eine Stichprobe mit oder ohne zurücklegen gezogen wird



Eine einführende Übersicht findet man unter:

<http://cran.r-project.org/doc/manuals/R-intro.html>

# Verschiedene Datentypen

```{r}
A <- c(5,4,3)
is.numeric(A)
str(A)

B <- c(T,F,T,T)
is.logical(B)
str(B)

C <- c("AB","F","23")
is.logical(C)
str(C)

  # immer das niedrigste 
  # Niveau wird genommen

D <- c(1,3,"A")
str(D)

b <- c(1,2)
log <- c(T,F)
char <- c("A","b")

  # Faktoren sind eine spezielle Form,
  # vor allem bei Regression hilfreich

fac <- as.factor(c(1,2))

  # mit as... kann man also umwandeln

as.character(b)
  # wenn man das nicht in Objekt speichert
  # merkt es es sich R auch nicht

b


b <- c(1,2) # numeric
log <- c(T,F) # logical
char <-c("A","b") # character
fac <- as.factor(c(1,2)) # factor
```


# Indizieren

```{r}

####
# vector

A1 <- c(1,2,3,4)
A1
A1[1]
A1[4]
A1[1:3]
A1[-4]

####
# dataframe

  # Beispieldaten generieren:
AGE <- c(20,35,48,12)
SEX <- c("m","w","w","m")

  # Diese beiden Vektoren zu einem data.frame verbinden:
Daten <- data.frame(Alter=AGE,Geschlecht=SEX)

  # Anzahl der Zeilen/Spalten herausfinden

nrow(Daten) # Zeilen
ncol(Daten) # Spalten

AA <- 4:1
A2 <- cbind(A1,AA)
A2[1,1]
A2[2,]
A2[,1]
A2[,1:2]
```


# Matrizen und Arrays


* In Matrizen und Arrays stehen meist nur numerische Werte.
* Dadurch wird beispielsweise Matrix Multiplikation möglich.
* Anders als beim data.frame sind mehr als zwei Dimensionen möglich.


```{r}
A <- matrix(seq(1,100), nrow = 4)
dim(A)

A3 <- array(1:8,c(2,2,2))
A3
A3[,,2]
```


# Liste

  		* Eine Liste in R entspricht einem geschachtelten Array in anderen Programmiersprachen
			* Listen können alles enthalten
			* Listen können geschachtelt sein
			* Listen sollte man sehr bedacht verwenden


```{r}
A4 <- list(A1,1)
A4
A4[[2]]
```

# Sequenzen

```{r}

# Sequenz von 1 bis 10
1:10

seq(-2,8,by=1.5)

a<-seq(3,12,length=12)

b<- seq(to=5,length=12,by=0.2)

d <-1:10
d<- seq(1,10,1)
d <- seq(length=10,from=1,by=1)

# wiederhole 1 10 mal
rep(1,10)
rep("A",10)
```

# Die Funktion paste


```{r}

?paste
paste(1:4)
paste("A", 1:6, sep = "")

```

