---
title: "Grundlagen"
author: "Jan-Philipp Kolb"
date: "Friday, March 20, 2015"
output: html_document
---

R ist eine Objekt-orientierte Sprache


# Vektoren und Zuweisungen

* R ist eine Objekt-orientierte Sprache
* `r <-` ist der Zuweisungsoperator
* `r b` <- c(1,2)} erzeugt ein Objekt mit den Zahlen 1 und 2
* Eine Funktion kann auf dieses Objekt angewendet werden:
* `r mean(b)` berechnet den Mittelwert

Mit den folgenden Funktionen können wir etwas über die Eigenschaften des Objekts lernen:

* `r length(b)` - b hat die Länge 2
* `r str(b)}` - b ist ein numerischer Vektor


Funktionen im base-Paket


Diese Funktionen brauchen nur ein Argument.

Funktion & Bedeutung & Beispiel 

length() & 



```{r}
# Länge 
b <- c(1,2)
length(b)

  # Das Maximum:
max(b)

  # Minimum
min(b)

  # Standardabweichung
sd(b)

  # Varianz
var(b)

  # Mittelwert
mean(b)

  # Median
median(b)

  # Das Ergebnis kann wieder einem Objekt zugewiesen werden
med_b <- median(b)
```


Funktionen mit mehr Argumenten:

```{r}

d <- c(1,4,3,7,9,5,4,3)


  # Quantil berechnen:
quantile(d,0.9)


  # hier werden 2 Elemente aus d gezogen
sample(x=d,size=2,replace=FALSE)

  # jedes Mal können andere Ergebnisse resultieren

  # hier wird nur ein Element gezogen
sample(x=d,size=1,replace=FALSE)

  # auch dieses Ergebnis kann wieder in einem Element
  # gespeichert werden

stichA <- sample(x=d,size=1,replace=FALSE)

```

Das Argument replace gibt an, ob eine Stichprobe mit oder ohne zurücklegen gezogen wird


