---
title: "Einführung in die Datenanalyse mit R - Aufgabenblätter"
author: "Jan-Philipp Kolb"
date: "11 Februar 2016"
output: pdf_document
---

## Aufgabe - Vorbereitung

- Prüfen Sie, ob eine Version von R auf Rechner installiert ist.
- Falls dies nicht der Fall ist, laden Sie [R](r-project.org)  runter und installieren Sie R.
- Prüfen Sie, ob Rstudio installiert ist.
- Falls nicht - [Installieren](http://www.rstudio.com/) sie Rstudio.
- Laden Sie die R-Skripte von meinem GitHub-Account
- Erstellen Sie ein erstes Script und finden Sie das Datum mit dem Befehl `date()` und die R-version mit `sessionInfo()` heraus.


## Aufgabe - Zuweisungen und Funktionen

Erzeugen Sie einen Vektor b mit den Zahlen von 1 bis 5 und berechnen Sie...


1. den Mittelwert

2. die Varianz

3. die Standardabweichung

4. die quadratische Wurzel aus dem Mittelwert

## Aufgabe - Zusatzpakete

Gehen Sie auf <cran.r-project.org> und suchen Sie in dem Bereich, wo die Pakete vorgestellt werden, nach Paketen,...

-  die für die deskriptive Datenanalyse geeignet sind.
-  um Regressionen zu berechnen
-  um fremde Datensätze einzulesen (z.B. SPSS-Daten)
-  um mit großen Datenmengen umzugehen

## Aufgabe - Datenimport

- Gehen Sie auf die Seite des Forschungsdatenzentrums und laden Sie den Campusfile des Mikrozensus 2002 herunter
- Laden Sie den Datensatz mit einer geeigneten Funktion in Ihren Workspace.

- Finden Sie heraus, wieviele Beobachtungen und Variablen der Datensatz umfasst.

## Aufgabe - Apply Funktion anwenden

- Erstellen Sie eine Matrix A mit 4 Zeilen und 25 Spalten, die die Werte 1 bis 100 enthält. Analog dazu erstellen Sie eine Matrix B mit 25 Zeilen und 4 Spalten, die die Werte 1 bis 100 enthält.

- Berechnen Sie mittels dem apply()-Befehl den Mittelwert und die Varianz für jede Zeile von A bzw. B.

- Berechnen Sie mittels dem apply()-Befehl den Mittelwert und die Varianz für jede Spalte von
A bzw. B.

- Standardisieren        ist        eine        häufige        Transformation        von        Daten;        dafür        wird        der        Mittelwert        von
der        entsprechenden        Zeile        o der        Spalte        abgezogen        und        durch        die        entsprechende        Standardab-
weichung         geteilt.             Somit         besitzen         die         Daten         einen         Mittelwert         von         0         und         eine         Standardabweichung        von        1.           Standardisieren        Sie        die        Spalten        der        Matrix
A
.

## Aufgabe - einfache Grafiken

- Laden Sie den Datensatz VADeaths und erzeugen Sie den
folgenden plot:

```{r,echo=F}
library(datasets)
data(VADeaths)
barplot(VADeaths, border = "dark blue",beside=T,
        col=c(1,2,3,4,5)) 
```


## Aufgabe - OECD Datensatz

- Laden Sie den oecd-Datensatz herunter und lesen Sie ihn mit folgender Funktion ein:

```{r,eval=F}
data <- read.csv("oecd.csv",header = TRUE)
```

- Überprüfen Sie die Dimension der OECD-Daten.

- Berechnen Sie die Mittelwerte und Varianzen der einzelnen Variablen mit einem geeigneten apply Befehl.

- In welchem Land waren die meisten Jugendlichen mindestens zweimal betrunken? Wie hoch ist der maximale Prozentsatz?

- In welchem Land ist die Sterblichkeit am geringsten? Wie hoch ist sie in diesem Land?

- Erstellen Sie einen neuen Datensatz, der aufsteigend nach dem Einkommen geordnet ist. Speichern Sie diesen in einer neuen .csv Datei


## Aufgabe - lineare Regression

Datensatz toycars - Paket DAAG

Beschrieben wird Wegstrecke, dreier Spielzeugautos die in unterschiedlichen Winkeln Rampe herunterfuhren.

- angle: Winkel der Rampe
- distance: Zurückgelegte Strecke des Spielzeugautos
- car: Autotyp (1, 2 oder 3)

(a) Lesen        Sie        den        Datensatz
toycars        in        einen        dataframe
data
ein        und        wandeln        Sie        die
Variable car des        Datensatzes        in        einen        Faktor        (as.factor)        um.

(b)    Erstellen          Sie          drei          Boxplots,          die          die          zurückgelegte          Strecke          getrennt          nach          dem          Faktor car darstellen.

(c) Schätzen         Sie         für
jedes
der         3         Autos
separat
die         Parameter         des         folgenden         linearen         Mo dells
mit        Hilfe        der        Funktion lm()

$$ distance_i= \beta_0 + \beta_1 \cdot angle_i + \epsilon_i$$

(d) Überprüfen Sie deskriptiv           die           Anpassung           der           drei           Modelle,            indem           Sie           die           Regressionger-
ade          in          einen          Plot          von
distance
gegen
angle
einfügen. Deutet das R^2 jeweils auf eine gute Modellanpassung hin?

## Aufgabe - Datenanalyse

-  Laden Sie einen Datensatz Ihrer Wahl - entweder einen eigenen oder einen der vorgestellten Datensätze
-  Berechnen Sie einfache Statistiken auf den wichtigsten Variablen (Mittelwert, Median, Standardabweichung)
-  Erzeugen Sie eine zweidimensionale Häufigkeitstabelle
-  Führen Sie eine Regression mit sinnvoll gewählten abhängiger und unabhängiger Variablen auf den Daten durch
-  Erzeugen Sie einen Lattice-plot


