---
title: "Lineare Regression"
author: "Jan-Philipp Kolb"
date: "10. April 2015"
output: html_document
---



```{r}
library(DAAG)
library(car)
data(Prestige)       # DAAG package

?Prestige
  # Datensatz über kanadische Berufe

prestige.lm <- lm(prestige ~ income, data = Prestige)
  
summary(prestige.lm)
```

Falls das Modell ohne Intercept geschätzt werden soll

```{r,echo=TRUE}
lm(prestige ~ -1 + income, data = Prestige)
```


Vorhersage mit predict
  
```{r}
head(predict(prestige.lm))

```


Die Residuen bekommt man mit 

```{r}
head(resid(prestige.lm))
```


Die gefitteten Werte und die Residuen 

```{r}
data.frame(Prestige, fitted.value=predict(prestige.lm), 
           residual=resid(prestige.lm))
```


Ein Residuenplot
  
```{r,eval=TRUE}
plot(prestige.lm, which = 1)
```

# Linkliste

Auf dem Kurs an der Uni Leipzig von Verena Zuber basieren
auch viele der Aufgaben in diesem Workshop:

<http://www.uni-leipzig.de/~zuber/teaching/ws09/r-kurs/theorie/Kurs9.pdf>

Eine der vielen interessanten Blogs auf r-bloggers:

<http://www.r-bloggers.com/r-tutorial-series-simple-linear-regression/>

Komplettes Buch von Faraway (sehr intuitiv geschrieben):

<http://cran.r-project.org/doc/contrib/Faraway-PRA.pdf>

Gute Einfuhrung auf Quick-R:

<http://www.statmethods.net/stats/regression.html>


Und hier geht es weiter:

<https://github.com/Japhilko/IntroR/blob/master/2015/J_LogReg.Rmd>