Einführung in R 2015
===================

Hier gehts weiter...


```{r}
date()
```


## R als Taschenrechner


#Grundrechenarten

```{r}
1+1
2-1
2*2
4/2
```


# Mathematische Funktionen

```{r,eval=F}
log(4)
log(4,base=2)
exp(4)
sqrt(4)
2^4
```

```{r,eval=F}
b <- c(1 ,2)
```

# Vektoren und Zuweisungen

```{r,eval=F}
# <- ist der Zuweisungsoperator
b <- c(1,2)
```

Hier findet man mehr:

<http://cran.r-project.org/doc/manuals/R-intro.html>


# den Mittelwert berechnen

```{r}
b <- c(1,2)
mean(b)
length(b)
```

```{r}
str(b)
```



# Das Maximum:

```{r}
max(b)
```


```{r}
# Minimum

min(b)

# Standardabweichung
sd(b)

# Varianz
var(b)

# Mittelwert
mean(b)

# Median
median(b)

# Das Ergebnis kann wieder einem Objekt zugewiesen werden
med_b <- median(b)

#####
# Funktionen mit mehr Argumenten

d <- c(1,4,3,7,9,5,4,3)


# Quantil berechnen:
quantile(d,0.9)


# hier werden 2 Elemente aus d gezogen
sample(x=d,size=2,replace=FALSE)

# jedes Mal können andere Ergebnisse resultieren

# hier wird nur ein Element gezogen
sample(x=d,size=1,replace=FALSE)

# auch dieses Ergebnis kann wieder in einem Element
# gespeichert werden

stichA <- sample(x=d,size=1,replace=FALSE)

# Das Argument replace gibt an, ob eine Stichprobe mit
# oder ohne zurücklegen gezogen wird

```

# Reference Cards:

<http://cran.r-project.org/doc/contrib/Short-refcard.pdf>


Data Mining:

<http://cran.r-project.org/doc/contrib/YanchangZhao-refcard-data-mining.pdf>

# Cheat Sheets:

<http://shiny.rstudio.com/articles/cheatsheet.html>

<http://www.rstudio.com/wp-content/uploads/2015/03/ggplot2-cheatsheet.pdf>


## Verschiedene Datentypen und Indizieren

<https://github.com/Japhilko/IntroR/blob/master/2015/rcode/IntroR_A_ErsteBefehle.R>


## Wie bekommt man Hilfe

```{r}
help.start()
```


Die Funktion help bei einer linearen Regression:

```{r}
help(lm)
```



```{r}
help(package = "ggplot2")
```

```{r}
?mean
```

```{r}
example(lm)
```


## Modularer Aufbau - Bibliotheken






### Graphics

## ggplot2

<http://zevross.com/blog/2014/11/20/under-the-hood-of-ggplot2-graphics-in-r/>

