---
title: "Einführung in die Datenanalyse mit R - Faktoren"
author: "Jan-Philipp Kolb"
date: "4 Mai 2017"
output: 
  slidy_presentation: 
    keep_md: yes
  beamer_presentation:
    colortheme: beaver
    fig_caption: no
    fonttheme: structurebold
    highlight: espresso
    theme: CambridgeUS
---


```{r, include=FALSE}
knitr::opts_chunk$set(echo = TRUE,warning=F,message=F,eval=T)
```


## Was sind Faktoren in R

- Faktoren können eine begrenzte Zahl von Ausprägungen annehmen
- Sie werden oft auch als kategoriale Variablen bezeichnet
- Sie sind vor allem bei der Modellierung wichtig
- Faktoren werden anders behandelt als stetige Variablen
- Wenn man diese Variablen richtig definiert werden sie auch von R richtig behandelt

<http://www.stat.berkeley.edu/~s133/factors.html>

## Beispiel Definition von Faktoren

```{r}
data <- c(1,2,2,3,1,2,3,3,1,2,3,3,1)
fdata <- factor(data)
fdata
```

- `labels` direkt definieren

```{r}
rdata <- factor(data,labels=c("I","II","III"))
rdata
```


## Weitere Möglichkeit der Definition

```{r}
levels(fdata) <- c('I','II','III')
fdata
```



## Beispiel Monate

```{r}
mons <- c("March","April","January",
          "November","January","September",
          "October","September","November",
          "August","January","November",
          "November","February","May",
          "August","July","December",
          "August","August","September",
          "November","February","April")
mons <- factor(mons)
table(mons)
```

## Beispiel: ordered factor

```{r}
mons <- factor(mons,levels=c("January","February",
                             "March","April","May","June",
                             "July","August","September",  
                             "October","November",
                             "December"),
               ordered=TRUE)

mons[1] < mons[2]
```

## Rücktransformation

```{r}
fert <- c(10,20,20,50,10,20,10,50,20)
fert <- factor(fert,levels=c(10,20,50),ordered=TRUE)
fert

mean(fert)

mean(as.numeric(levels(fert)[fert]))
```



## Tabellen mit Faktoren

```{r}
lets <- sample(letters,size=100,replace=TRUE)
lets <- factor(lets)
table(lets[1:5])
```

