---
title: "Lösung Aufgabe lineare Regression"
author: "Jan-Philipp Kolb"
date: "2 Mai 2017"
output: slidy_presentation
---

```{r, include=FALSE}
knitr::opts_chunk$set(echo = T)
```


## Aufgabe - lineare Regression

<!--
[Mietspiegel München](http://data.ub.uni-muenchen.de/2/)
-->

Beschrieben wird Wegstrecke, dreier Spielzeugautos die in unterschiedlichen Winkeln Rampe herunterfuhren.

- angle: Winkel der Rampe
- distance: Zurückgelegte Strecke des Spielzeugautos
- car: Autotyp (1, 2 oder 3)

(a) Lesen Sie den  Datensatz `toycars` in einen dataframe `data` ein und  wandeln Sie die Variable `car` des Datensatzes  in  einen Faktor  (`as.factor`) um.

(b) Erstellen  Sie  drei Boxplots,  die die zurückgelegte Strecke  getrennt  nach  dem Faktor car darstellen.

(c) Schätzen Sie für jedes der 3 Autos separat die Parameter  des folgenden linearen Modells mit  Hilfe der Funktion `lm()`

$$ distance_i= \beta_0 + \beta_1 \cdot angle_i + \epsilon_i$$

(d) Überprüfen  Sie deskriptiv  die Anpassung der drei  Modelle,  indem Sie die Regressiongerade  in  einen Plot  von `distance` gegen `angle` einfügen. Deutet das
$$ R^2 $$ jeweils auf eine gute Modellanpassung hin?


## Datensatz einlesen und Variable umwandeln

```{r}
#(a) 
library(DAAG)
data<-toycars
data$car = as.factor(data$car)
```

## Boxplots erzeugen

```{r}
#(b) 
attach(data)
boxplot(distance ~ car)
```

## Schätzen des linearen Regressionsmodells

```{r}
#(c)
lm.car <- lm(distance~angle+car)
```

## Modellanpassung

```{r}
#(d) 
summary(lm.car)

par(mfrow = c(2,2))
plot(lm.car)
```

